en: Kagawa Prefecture
af: Kagawa Prefektuur
ar: كاغاوا
az: Kaqava prefekturası
ba: Кагава
be: прэфектура Кагава
bg: Кагава
bn: কাগাওয়া প্রশাসনিক অঞ্চল
ca: prefectura de Kagawa
ce: Кагава (префектура)
cs: Prefektura Kagawa
cy: Kagawa
da: Kagawa-præfekturet
de: Präfektur Kagawa
el: Καγκάβα
eo: Gubernio Kagaŭa
es: Prefectura de Kagawa
et: Kagawa prefektuur
eu: Kagawa
fa: استان کاگاوا
fi: Kagawan prefektuuri
fr: Préfecture de Kagawa
ga: Maoracht Kagawa
gl: Prefectura de Kagawa
gu: કાગાવા પ્રીફેકચર
he: קאגווה
hi: कगावा प्रीफेक्चर
hr: Kagawa
hu: Kagava prefektúra
hy: Կագավա (պրեֆեկտուրա)
id: Prefektur Kagawa
it: prefettura di Kagawa
ja: 香川県, 香川
ka: კაგავის პრეფექტურა
km: ខេត្តកាហ្គាវ៉ា
kn: ಕಾಗಾವಾ ಪ್ರಿಫೆಕ್ಚರ್
ko: 가가와현
lt: Kagavos prefektūra
lv: Kagavas prefektūra
mk: Кагава
mr: कागावा
ms: Wilayah Kagawa
nb: Kagawa prefektur
nl: Kagawa
nn: Kagawa prefektur
pl: Prefektura Kagawa
pt: Kagawa
ro: Prefectura Kagawa
ru: Кагава
se: Kagawa prefektuvra
sh: Prefektura Kagava
si: කගවා ප්‍රාන්තය
sk: Kagawa
sl: prefektura Kagawa
sr: Кагава
su: Kagawa Prefecture
sv: Kagawa prefektur
sw: Mkoa wa Kagawa
ta: ககவா ப்ரீபெக்ட்டுர்
te: కగావా ప్రిఫెక్చర్
tg: Префектураи Кагава
th: จังหวัดคางาวะ
tl: Prepektura ng Kagawa
tr: Kagawa
tt: Кагава (префектура)
uk: Префектура Каґава
ur: کاگاوا پریفیکچر
vi: Kagawa
zh: 香川县

en: Nagasaki Prefecture
af: Nagasaki Prefektuur
ar: ناغاساكي
az: Naqasaki prefekturası
ba: Нагасаки
be: прэфектура Нагасакі
bg: Нагасаки
bn: নাগাসাকি প্রশাসনিক অঞ্চল
ca: prefectura de Nagasaki
ce: Нагасаки (префектура)
cs: Prefektura Nagasaki
cy: Nagasaki
da: Nagasaki-præfekturet
de: Präfektur Nagasaki
el: Νομαρχία Ναγκασάκι
eo: Gubernio Nagasako
es: prefectura de Nagasaki
et: Nagasaki prefektuur
eu: Nagasaki
fa: استان ناگاساکی
fi: Nagasakin prefektuuri
fr: Préfecture de Nagasaki
ga: Maoracht Nagasaki
gl: Prefectura de Nagasaki
gu: નાગાસાકી પ્રીફેકચર
he: נגסאקי
hi: नागासाकी प्रीफेक्चर
hr: Nagasaki
hu: Nagaszaki prefektúra
hy: Նագասակի
id: Prefektur Nagasaki
it: prefettura di Nagasaki
ja: 長崎県, 長崎
ka: ნაგასაკის პრეფექტურა
km: ខេត្តណាហ្គាសាគី
kn: ನಾಗಸಾಕಿ ಪ್ರಿಫೆಕ್ಚರ್
ko: 나가사키현
la: Nagasacium
lt: Nagasakio prefektūra
lv: Nagasaki prefektūra
mk: Нагасаки
mr: नागासाकी
ms: Wilayah Nagasaki
nb: Nagasaki prefektur
nl: Nagasaki
nn: Nagasaki prefektur
pl: Prefektura Nagasaki
pt: Nagasaki
ro: Prefectura Nagasaki
ru: Нагасаки
se: Nagasaki prefektuvra
sh: Prefektura Nagasaki
si: නාගසාකි ප්‍රාන්තය
sk: Nagasaki
sl: prefektura Nagasaki
sr: Нагасаки
su: Préféktur Nagasaki
sv: Nagasaki prefektur
sw: Mkoa wa Nagasaki
ta: நாகசாகி ப்ரீபெக்ட்டுறே
te: నాగాసాకి ప్రిఫెక్చర్
tg: Префектураи Нагасаки
th: จังหวัดนางาซากิ
tl: Prepektura ng Nagasaki
tr: Nagasaki
tt: Нагасаки (префектура)
uk: Префектура Наґасакі
ur: ناگاساکی پریفیکچر
vi: Nagasaki
zh: 長崎縣

en: Nara Prefecture
af: Nara Prefektuur
ar: نارا
az: Nara prefekturası
ba: Нара (префектура)
be: прэфектура Нара
bg: Нара
bn: নারা প্রশাসনিক অঞ্চল
ca: prefectura de Nara
ce: Нара (префектура)
cs: Prefektura Nara
cy: Nara
da: Nara-præfekturet
de: Präfektur Nara
el: Νάρα
eo: Gubernio Nara
es: Prefectura de Nara
et: Nara prefektuur
eu: Nara
fa: استان نارا
fi: Naran prefektuuri
fr: Préfecture de Nara
ga: Maoracht Nara
gl: Prefectura de Nara
gu: નારા પ્રીફેક્ચર
he: נארה
hi: नारा प्रीफेक्चर
hr: Nara
hu: Nara prefektúra
hy: Նարա պրեֆեկտուրա
id: Prefektur Nara
it: prefettura di Nara
ja: 奈良県, 奈良
jv: Prefektur Nara
ka: ნარის პრეფექტურა
km: អាណាខេត្តណារ៉ា
kn: ನಾರಾ ಪ್ರಿಫೆಕ್ಚರ್
ko: 나라현
la: Nara
lt: Naros prefektūra
lv: Naras prefektūra
mk: Нара
mr: नारा
ms: Wilayah Nara
nb: Nara prefektur
nl: Nara
nn: Nara prefektur
pl: Prefektura Nara
pt: Nara
ro: Prefectura Nara
ru: Нара
se: Nara prefektuvra
sh: Prefektura Nara
si: නාරා ප්‍රාන්තය
sk: Nara
sl: prefektura Nara
sr: Нара
su: Nara Prefecture
sv: Nara prefektur
sw: Mkoa wa Nara
ta: நாரா மாநிலம்
te: నారా ప్రిఫెక్చర్
tg: Префектураи Нара
th: จังหวัดนาระ
tl: Prepektura ng Nara
tr: Nara
tt: Нара (префектура)
uk: Префектура Нара
ur: نارا پریفیکچر
vi: Nara
zh: 奈良縣

en: Okinawa Prefecture
af: Okinawa Prefektuur
ar: محافظة أوكيناوا
az: Okinava prefekturası
be: прэфектура Акінава
bg: Окинава
bn: ওকিনাওয়া প্রশাসনিক অঞ্চল
ca: prefectura d'Okinawa
ce: Окинава (префектура)
cs: prefektura Okinawa
cy: Okinawa
da: Okinawa-præfekturet
de: Präfektur Okinawa
el: Οκινάουα
eo: Gubernio Okinavo
es: prefectura de Okinawa
et: Okinawa prefektuur
eu: Okinawa
fa: استان اوکیناوا
fi: Okinawan prefektuuri
fr: Préfecture d'Okinawa
ga: Maoracht Okinawa
gl: Okinawa - 沖縄県
gu: ઓકિનાવા પ્રીફેક્ચર
he: אוקינאווה
hi: ओकीनावा प्रीफेक्चर
hr: Okinawa prefektura
hu: Okinava prefektúra
hy: Օկինավա
id: Prefektur Okinawa
it: prefettura di Okinawa
ja: 沖縄県, 沖縄
jv: Prefektur Okinawa
km: ខេត្តអូគីណាវ៉ា
kn: ಒಕಿನಾವಾ ಪ್ರಿಫೆಕ್ಚರ್
ko: 오키나와현
la: Okinawa
lt: Okinavos prefektūra
lv: Okinavas prefektūra
mk: Окинава
mn: Окинава
mr: ओकिनावा
ms: Wilayah Okinawa
nb: Okinawa prefektur
nl: Okinawa
nn: Okinawa prefektur
os: Окинавæ (префектурæ)
pl: Prefektura Okinawa
pt: Okinawa
ro: Prefectura Okinawa
ru: Окинава
se: Okinawa prefektuvra
sh: Prefektura Okinava
si: ඔකිනාවා ප්‍රාන්තය
sk: Okinawa
sl: prefektura Okinava
sr: Окинава
su: Okinawa Prefecture
sv: Okinawa prefektur
sw: Mkoa wa Okinawa
ta: ஓக்கினாவா மாகாணம்
te: ఓకినావా ప్రిఫెక్చర్
tg: Префектураи Окинава
th: จังหวัดโอกินาวะ
tl: Prepektura ng Okinawa
tr: Okinawa
tt: Окинава (префектура)
uk: Префектура Окінава
ur: اوکیناوا پریفیکچر
vi: Okinawa
zh: 沖繩縣

en: Aomori Prefecture
af: Aomori Prefektuur
ar: محافظة آوموري
az: Aomori
ba: Аомори (префектура)
be: прэфектура Аомары
bg: Аомори
bn: আওমোরি প্রশাসনিক অঞ্চল
ca: prefectura d'Aomori
ce: Аомори (префектура)
cs: Prefektura Aomori
cy: Aomori
da: Aomori-præfekturet
de: Präfektur Aomori
el: Αομόρι
eo: Gubernio Aomori
es: Prefectura de Aomori
et: Aomori prefektuur
eu: Aomori
fa: استان آئوموری
fi: Aomorin prefektuuri
fr: préfecture d'Aomori
ga: Maoracht Aomori
gl: Prefectura de Aomori
gu: ઓમોરી પ્રીફેકચર
he: אאומורי
hi: आओमोरी प्रीफ़ेक्चर
hr: Aomori
hu: Aomori prefektúra
hy: Աոմորի
id: Prefektur Aomori
it: prefettura di Aomori
ja: 青森県, 青森
jv: Prefektur Aomori
ka: აომორის პრეფექტურა
km: ខេត្តអាអូម៉ូរី
kn: ಅಮೊರಿ ಪ್ರಿಫೆಕ್ಚರ್
ko: 아오모리현
lt: Aomorio prefektūra
lv: Aomori prefektūra
mk: Аомори
mn: Аомори
mr: ओमोरी
ms: Wilayah Aomori
my: အအိုမိုရိခရိုင်
nb: Aomori prefektur
nl: Aomori
nn: Aomori prefektur
pl: Prefektura Aomori
pt: Aomori
ro: Prefectura Aomori
ru: Аомори
se: Aomori prefektuvra
sh: Prefektura Aomori
si: අඔමොරි ප්‍රාන්තය
sk: Aomori
sl: prefektura Aomori
sr: Аомори
su: Préféktur Aomori
sv: Aomori prefektur
sw: Mkoa wa Aomori
ta: அமரீ ப்ரீபெக்ட்டுர்
te: ఔమోరి ప్రిఫిక్చర్
tg: Префектураи Аомори
th: จังหวัดอาโอโมริ
tl: Prepektura ng Aomori
tr: Aomori
tt: Аомори (префектура)
ug: ئائومورى ناھىيىسى
uk: Префектура Аоморі
ur: اوموری پریفیکچر
vi: Aomori
zh: 青森縣

en: Yamaguchi Prefecture
af: Yamaguchi Prefektuur
ar: ياماغوتشي
az: Yamaquçi prefekturası
be: прэфектура Ямагуты
bg: Ямагучи
bn: ইয়ামাগুচি প্রশাসনিক অঞ্চল
ca: prefectura de Yamaguchi
ce: Ямагути (префектура)
cs: Prefektura Jamaguči
cy: Yamaguchi
da: Yamaguchi-præfekturet
de: Präfektur Yamaguchi
el: Γιαμαγκούτσι
eo: Gubernio Jamaguĉi
es: prefectura de Yamaguchi
et: Yamaguchi prefektuur
eu: Yamaguchi prefektura
fa: استان یاماگوچی
fi: Yamaguchin prefektuuri
fr: préfecture de Yamaguchi
ga: Maoracht Yamaguchi
gl: Prefectura de Yamaguchi
gu: યામાગુચી પ્રીફેકચર
he: יאמגוצ'י
hi: यामागुची प्रीफेक्चर
hr: Yamaguchi
hu: Jamagucsi prefektúra
hy: Յամագուտի
ia: Prefectura de Yamaguchi
id: Prefektur Yamaguchi
it: prefettura di Yamaguchi
ja: 山口県, 山口
ka: იამაგუტის პრეფექტურა
km: ខេត្តយ៉ាម៉ាហ្គឹឈិ
kn: ಯಮಗುಚಿ ಪ್ರಿಫೆಕ್ಚರ್
ko: 야마구치현
lt: Jamagučio prefektūra
lv: Jamaguči prefektūra
mk: Јамагучи
mr: यामागुची
ms: Wilayah Yamaguchi
nb: Yamaguchi prefektur
nl: Yamaguchi
nn: Yamaguchi prefektur
pl: Prefektura Yamaguchi
pt: Yamaguchi
ro: Prefectura Yamaguchi
ru: Ямагути
se: Yamaguchi prefektuvra
sh: Prefektura Jamaguči
si: යමගුචි ප්‍රාන්තය
sk: Jamaguči
sl: prefektura Jamaguči
sr: Јамагучи
su: Yamaguchi Prefecture
sv: Yamaguchi prefektur
sw: Mkoa wa Yamaguchi
ta: யாமாகுசி ப்ரீபெக்ட்டுறே
te: యమగూచి ప్రిఫెక్చర్
tg: Префектураи Ямагути
th: จังหวัดยามางูจิ
tl: Prepektura ng Yamaguchi
tr: Yamaguchi Prefecture
tt: Ямагути (префектура)
uk: Префектура Ямаґучі
ur: یاماگوچی پرفکترے
vi: Yamaguchi
zh: 山口縣

en: Saga Prefecture
af: Saga Prefektuur
ar: ساغا
az: Saqa prefekturası
be: прэфектура Сага
bg: Сага
bn: সাগা প্রশাসনিক অঞ্চল
ca: prefectura de Saga
ce: Сага (префектура)
cs: Prefektura Saga
cy: Saga
da: Saga-præfekturet
de: Präfektur Saga
el: Σάγκα
eo: Gubernio Saga
es: prefectura de Saga
et: Saga prefektuur
eu: Saga
fa: استان ساگا
fi: Sagan prefektuuri
fr: Préfecture de Saga
ga: Maoracht Saga
gl: Prefectura de Saga
gu: સાગા પ્રીફેક્ચર
he: סאגה
hi: सागा प्रान्त
hr: Saga
hu: Szaga prefektúra
hy: Սագա (պրեֆեկտուրա)
id: Prefektur Saga
it: prefettura di Saga
ja: 佐賀県, 佐賀
ka: საგის პრეფექტურა
kn: ಸಾಗಾ ಪ್ರಿಫೆಕ್ಚರ್
ko: 사가현
lt: Sagos prefektūra
lv: Sagas prefektūra
mk: Сага
mr: सागा
ms: Wilayah Saga
nb: Saga prefektur
nl: Saga
nn: Saga prefektur
pl: Prefektura Saga
pt: Saga
ro: Prefectura Saga
ru: Сага
se: Saga prefektuvra
sh: Prefektura Saga
si: සගා ප්‍රාන්තය
sk: Saga
sl: prefektura Saga
sr: Сага
su: Préféktur Saga
sv: Saga prefektur
sw: Mkoa wa Saga
ta: சகா ப்ரீபெக்ட்டுறே
te: సాగా ప్రిఫెక్చర్
tg: Префектураи Сага
th: จังหวัดซางะ
tl: Prepektura ng Saga
tr: Saga
tt: Сага (префектура)
uk: Префектура Саґа
ur: سگا پریفیکچر
vi: Saga
zh: 佐賀縣

en: Hyogo Prefecture
af: Hyogo Prefektuur
ar: هيوغو
az: Hyoqo prefekturası
ba: Хёго
be: прэфектура Хіёга
bg: Хього
bn: হিয়োগো প্রশাসনিক অঞ্চল
ca: prefectura de Hyōgo
ce: Хёго (префектура)
cs: Prefektura Hjógo
cy: Hyōgo
da: Hyougo-præfekturet
de: Präfektur Hyogo
el: Χιγκόρο
eo: Gubernio Hjogo
es: Prefectura de Hyogo
et: Hyōgo prefektuur
eu: Hyōgo
fa: استان هیوگو
fi: Hyōgon prefektuuri
fr: préfecture de Hyōgo
ga: Maoracht Hyōgo
gl: Prefectura de Hyōgo
gu: હ્યોગો પ્રીફેકચર
he: היוגו
hi: ह्योगो प्रीफेक्चर
hr: Hyōgo
hu: Hjógo prefektúra
hy: Հյոգո (պրեֆեկտուրա)
id: Prefektur Hyogo
is: Hyogo-hérað
it: prefettura di Hyōgo
ja: 兵庫県, 兵庫
jv: Prefektur Hyogo
ka: ჰიოგოს პრეფექტურა
kn: ಹೈಗೊ ಪ್ರಿಫೆಕ್ಚರ್
ko: 효고현
lt: Hiogo prefektūra
lv: Hjogo prefektūra
mk: Хјого
mr: ह्योगो
ms: Wilayah Hyōgo
nb: Hyogo prefektur
nl: Hyogo
nn: Hyogo prefektur
pl: Prefektura Hyōgo
pt: Hyōgo
ro: Prefectura Hyōgo
ru: Хиого
se: Hyōgo prefektuvra
sh: Prefektura Hjogo
si: හයෝගෝ ප්‍රාන්තය
sk: Hjógo
sl: prefektura Hjogo
sr: Хјого
su: Préféktur Hyōgo
sv: Hyogo prefektur
sw: Mkoa wa Hyogo
ta: ஹயோகோ ப்ரீபெக்ட்டுர்
te: హయోగో ప్రిఫెక్చర్
tg: Префектураи Ҳёго
th: จังหวัดเฮียวโงะ
tl: Prepektura ng Hyōgo
tr: Hyōgo ili
tt: Хёго (префектура)
uk: Префектура Хіоґо
ur: ہیوگو پریفیکچر
vi: Hyōgo
zh: 兵庫縣

en: Tochigi Prefecture
af: Tochigi Prefektuur
ar: توتشيغي
az: Totiqi
be: прэфектура Татыгі
bg: Точиги
bn: তোচিগি প্রশাসনিক অঞ্চল
ca: prefectura de Tochigi
ce: Тотиги (префектура)
cs: Prefektura Točigi
cy: Tochigi
da: Tochigi-præfekturet
de: Präfektur Tochigi
el: Τοτσίγκι
eo: Gubernio Toĉigi
es: Prefectura de Tochigi
et: Tochigi prefektuur
eu: Tochigi
fa: استان توچیگی
fi: Tochigin prefektuuri
fr: préfecture de Tochigi
ga: Maoracht Tochigi
gl: Prefectura de Tochigi
gu: ટોચીગી પ્રીફેકચર
he: טוצ'יגי
hi: तोशीगी प्रीफेक्चर
hr: Tochigi
hu: Tocsigi prefektúra
hy: Տոտիգի (պրեֆեկտուրա)
id: Prefektur Tochigi
it: prefettura di Tochigi
ja: 栃木県, 栃木
ka: ტოტიგის პრეფექტურა
kn: ತೋಚಿಗಿ ಪ್ರಿಫೆಕ್ಚರ್
ko: 도치기현
lt: Točigio prefektūra
lv: Točigi prefektūra
mk: Точиги
mr: तोचिगी
ms: Wilayah Tochigi
nb: Tochigi prefektur
nl: Tochigi
nn: Tochigi prefektur
oc: Prefectura de Tochigi
pl: Prefektura Tochigi
pt: Tochigi
ro: Prefectura Tochigi
ru: Тотиги
se: Tochigi prefektuvra
sh: Prefektura Točigi
si: ටොචිගි ප්‍රාන්තය
sk: Točigi
sl: prefektura Točigi
sr: Точиги
su: Tochigi Prefecture
sv: Tochigi prefektur
sw: Mkoa wa Tochigi
ta: டோச்சிகி ப்ரீபெக்ட்டுறே
te: టోచిగి ప్రిఫెక్చర్
tg: Префектураи Точиги
th: จังหวัดโทจิงิ
tl: Prepektura ng Tochigi
tr: Tochigi
tt: Тотиги (префектура)
ug: توچىگى ناھىيىسى
uk: Префектура Точіґі
ur: توچیگی پریفیکچر
vi: Tochigi
zh: 栃木縣

en: Iwate Prefecture
af: Iwate Prefektuur
ar: إيواته
az: İvate
ba: Иватэ (префектура)
be: прэфектура Іватэ
bg: Ивате
bn: ইওয়াতে প্রশাসনিক অঞ্চল
ca: prefectura d'Iwate
ce: Иватэ (префектура)
cs: Prefektura Iwate
cy: Iwate
da: Iwate-præfekturet
de: Präfektur Iwate
el: Ιουάτε
eo: Gubernio Iŭate
es: Prefectura de Iwate
et: Iwate prefektuur
eu: Iwate
fa: استان ایواته
fi: Iwaten prefektuuri
fr: Préfecture d'Iwate
ga: Maoracht Iwate
gl: Prefectura de Iwate
gu: ઇવેટ પ્રીફેક્ચર
he: איווטה
hi: इवाते प्रीफ़ेक्चर
hr: Iwate
hu: Ivate prefektúra
hy: Իվատե
id: Prefektur Iwate
it: prefettura di Iwate
ja: 岩手県, 岩手
jv: Prefektur Iwate
ka: ივატეს პრეფექტურა
km: ខេត្តអ៊ីវ៉ាតិ
kn: ಐವೇಟ್ ಪ್ರಿಫೆಕ್ಚರ್
ko: 이와테현
la: Iwate
lt: Ivatės prefektūra
lv: Ivates prefektūra
mk: Ивате
mn: Иватэ
mr: इवाते
ms: Wilayah Iwate
nb: Iwate prefektur
nl: Iwate
nn: Iwate prefektur
pl: Prefektura Iwate
pt: Iwate
ro: Prefectura Iwate
ru: Иватэ
se: Iwate prefektuvra
sh: Prefektura Ivate
si: අයිවටේ ප්‍රාන්තය
sk: Iwate
sl: prefektura Iwate
sr: Ивате
su: Iwate Prefecture
sv: Iwate prefektur
sw: Mkoa wa Iwate
ta: இவாட்டே ப்ரீபெக்ட்டுர்
te: ఇవాటె ప్రిఫెక్చర్
tg: Префектураи Иватэ
th: จังหวัดอิวาเตะ
tl: Prepektura ng Iwate
tr: Iwate
tt: Иватэ (префектура)
ug: ئىۋاتە ناھىيىسى
uk: Префектура Івате
ur: ایواتے پریفیکچر
vi: Iwate
zh: 岩手縣

en: Nagano Prefecture
af: Nagano Prefektuur
ar: ناغانو
az: Naqano prefekturası
be: прэфектура Нагана
bg: Нагано
bn: নাগানো প্রশাসনিক অঞ্চল
ca: prefectura de Nagano
ce: Нагано (префектура)
cs: Prefektura Nagano
cy: Nagano
da: Nagano-præfekturet
de: Präfektur Nagano
el: Νομός Ναγκάνο
eo: Gubernio Nagano
es: Prefectura de Nagano
et: Nagano prefektuur
eu: Nagano
fa: استان ناگانو
fi: Naganon prefektuuri
fr: préfecture de Nagano
ga: Maoracht Nagano
gl: Prefectura de Nagano
gu: નાગાનો પ્રીફેકચર
he: נאגנו
hi: नागानो प्रीफेक्चर
hr: Nagano
hu: Nagano prefektúra
hy: Նագանո (պրեֆեկտուրա)
id: Prefektur Nagano
it: prefettura di Nagano
ja: 長野県, 長野
ka: ნაგანო
km: ខេត្តណាហ្គាណុ
kn: ನ್ಯಾಗೊನೋ ಪ್ರಿಫೆಕ್ಚರ್
ko: 나가노현
la: Naganum
lt: Nagano prefektūra
lv: Nagano prefektūra
mk: Нагано
mr: नागानो
ms: Wilayah Nagano
nb: Nagano prefektur
nl: Nagano
nn: Nagano prefektur
os: Нагано (префектурæ)
pl: Prefektura Nagano
pt: Nagano
ro: Prefectura Nagano
ru: Нагано
se: Nagano prefektuvra
sh: Prefektura Nagano
si: නගනෝ ප්‍රාන්තය
sk: Nagano
sl: Prefektura Nagano
sr: Нагано
su: Nagano Prefecture
sv: Nagano prefektur
sw: Mkoa wa Nagano
ta: மகனோ ப்ரீபெக்ட்டுர்
te: నాగానో ప్రిఫెక్చర్
tg: Префектураи Нагано
th: จังหวัดนางาโนะ
tl: Prepektura ng Nagano
tr: Nagano
tt: Нагано (префектура)
uk: Префектура Наґано
ur: ناگانو پریفیکچر
vi: Nagano
zh: 長野縣

en: Ishikawa Prefecture
af: Ishikawa Prefektuur
ar: إيشيكاوا
az: İşikava
ba: Исикава
be: прэфектура Ісікава
bg: Ишикава
bn: ইশিকাওয়া প্রশাসনিক অঞ্চল
ca: prefectura d'Ishikawa
ce: Исикава (префектура)
cs: Prefektura Išikawa
cy: Ishikawa
da: Ishikawa-præfekturet
de: Präfektur Ishikawa
el: Ισικάβα
eo: Gubernio Iŝikaŭa
es: Prefectura de Ishikawa
et: Ishikawa prefektuur
eu: Ishikawa
fa: استان ایشیکاوا
fi: Ishikawan prefektuuri
fr: Préfecture d'Ishikawa
ga: Maoracht Ishikawa
gl: Prefectura de Ishikawa
gu: ઇશિકાવા પ્રીફેકચર
he: אישיקווה
hi: इशिकावा प्रीफेक्चर
hr: Ishikawa
hu: Isikava prefektúra
hy: Իսիկավա (պրեֆեկտուրա)
id: Prefektur Ishikawa
it: prefettura di Ishikawa
ja: 石川県, 石川
ka: ისიკავის პრეფექტურა
kn: ಇಶಿಕಾವಾ ಪ್ರಿಫೆಕ್ಚರ್
ko: 이시카와현
lt: Išikavos prefektūra
lv: Isikavas prefektūra
mk: Ишикава
mr: इशिकावा
ms: Wilayah Ishikawa
nb: Ishikawa prefektur
nl: Ishikawa
nn: Ishikawa prefektur
pl: Prefektura Ishikawa
pt: Ishikawa
ro: Prefectura Ishikawa
ru: Исикава
se: Ishikawa prefektuvra
sh: Išikava
si: ඉෂිකාවා ප්‍රාන්තය
sk: Išikawa
sl: prefektura Išikava
sr: Ишикава
su: Préféktur Ishikawa
sv: Ishikawa prefektur
sw: Mkoa wa Ishikawa
ta: இஷிகாவா ப்ரீபெக்ட்டுறே
te: ఇషికావా ప్రిఫెక్చర్
tg: Префектураи Исикава
th: จังหวัดอิชิกาวะ
tl: Prepektura ng Ishikawa
tr: Ishikawa
tt: Исикава (префектура)
uk: Префектура Ішікава
ur: اشیکاوا پریفیکچر
vi: Ishikawa
zh: 石川縣

en: Mie Prefecture
af: Mie Prefektuur
ar: ميه
az: Mie prefekturası
ba: Миэ
be: прэфектура Міэ
bg: Мие
bn: মিয়ে প্রশাসনিক অঞ্চল
ca: prefectura de Mie
ce: Ми (префектура)
cs: Prefektura Mie
cy: Mie
da: Mie-præfekturet
de: Präfektur Mie
el: Μίε
eo: Gubernio Mie
es: Prefectura de Mie
et: Mie prefektuur
eu: Mie
fa: استان میه
fi: Mien prefektuuri
fr: Préfecture de Mie
ga: Maoracht Mie
gl: Prefectura de Mie
gu: મિએ ​​પ્રીફેકચર
he: מיאה
hi: मी प्रीफेक्चर
hr: Mie
hu: Mie prefektúra
hy: Միե
id: Prefektur Mie
it: prefettura di Mie
ja: 三重県, 三重
ka: მიეს პრეფექტურა
km: ខេត្តមីអិ
kn: ಮೀ ಪ್ರಿಫೆಕ್ಚರ್
ko: 미에현
la: Mieum
lt: Mijės prefektūra
lv: Mie prefektūra
mk: Мие
mn: Миэ
mr: मिई
ms: Wilayah Mie
nb: Mie prefektur
nl: Mie
nn: Mie prefektur
os: Миэ
pl: Prefektura Mie
pt: Mie
ro: Prefectura Mie
ru: Миэ
se: Mie prefektuvra
sh: Prefektura Mie
si: මයි ප්‍රාන්තය
sk: Mie
sl: prefektura Mie
sr: Мије
su: Préféktur Mie
sv: Mie prefektur
sw: Mkoa wa Mie
ta: மீ ப்ரீபெக்ட்டுறே
te: మియె ప్రిఫెక్చర్
tg: Префектураи Миэ
th: จังหวัดมิเอะ
tl: Prepektura ng Mie
tr: Mie ili
tt: Ми (префектура)
uk: Префектура Міє
ur: میہ پریفیکچر
vi: Mie
zh: 三重縣

en: Tokyo
xx: Tokyo
af: Tokio
am: ቶክዮ
an: Tokio
ar: طوكيو
as: টকিঅ'
az: Tokio
ba: Токио
be: Токіа
bg: Токио
bi: Tokio
bn: টোকিও
bo: ཐོ་ཁེ་ཡོ།
bs: Tokio
ca: Tòquio
ce: Токио
co: Tokiu
cr: ᑐᑭᔪ
cs: Tokio
cu: Тѡкиѡ
cv: Токио
de: Tokio
dz: ཊོ་ཀི་ཡ
el: Τόκιο
eo: Tokio
es: Tokio
et: Tōkyō prefektuur
eu: Tokio
fa: توکیو
fi: Tokio
fy: Tokio
ga: Tóiceo
gl: Toquio
gn: Tokio
gu: ટોક્યો
he: טוקיו
hi: टोक्यो
hr: Tokio
hu: Tokió
hy: Տոկիո
id: Prefektur Tokyo
ie: Tōkyō
is: Tókýó
iu: ᑑᑭᐅ
ja: 東京都, 東京
ka: ტოკიო
kk: Токио
km: តូក្យូ
kn: ಟೋಕ್ಯೊ
ko: 도쿄도
ks: ٹوکیو
ky: Токио
la: Tokium
lb: Tokio
li: Tokio
lo: ໂຕກຽວ
lt: Tokijas
lv: Tokija
mi: Tōkio
mk: Токио
ml: ടോക്കിയോ
mn: Токио
mo: Токё
mr: तोक्यो
mt: Tokjo
my: တိုကျိုမြို့
ne: टोकियो
nl: Tokio
nv: Táłtsʼá Hiníyíní
oc: prefectura de Tòquio
or: ଟୋକିଓ
os: Токио
pa: ਟੋਕੀਓ
pl: Tokio
ps: توکيو
pt: Tóquio
rm: Tokio
ro: Tōkyō
ru: Токио
sa: टोक्यो
sc: Tokio
sd: ٽوڪيو
si: ටෝකියෝ
sk: Tokio
sl: Tokio
sq: Tokjo
sr: Токио
sv: Tokyo prefektur
ta: தோக்கியோ
te: టోక్యో
tg: Префектураи Токио
th: โตเกียว
tk: Tokio
to: Tokio
tt: Токио
ug: توكيو
uk: Токіо
ur: توکیو
uz: Tokio
yi: טאקיא
za: Dunghgingh
zh: 東京都
zu: ITokyo

en: Kagoshima Prefecture
af: Kagoshima Prefektuur
ar: كاغوشيما
az: Kaqoşima
ba: Кагосима (префектура)
be: прэфектура Кагосіма
bg: Кагошима
bn: কাগোশিমা প্রশাসনিক অঞ্চল
ca: prefectura de Kagoshima
ce: Кагосима (префектура)
cs: Prefektura Kagošima
cy: Kagoshima
da: Kagoshima-præfekturet
de: Präfektur Kagoshima
el: Περιφέρεια Καγκοσίμα
eo: Gubernio Kagoŝima
es: prefectura de Kagoshima
et: Kagoshima prefektuur
eu: Kagoshima
fa: استان کاگوشیما
fi: Kagoshiman prefektuuri
fr: Préfecture de Kagoshima
ga: Maoracht Kagoshima
gl: Prefectura de Kagoshima
gu: કાગોશીમા પ્રીફેકચર
he: קגושימה
hi: कागोशिमा प्रीफेक्चर
hr: Kagoshima
hu: Kagosima prefektúra
hy: Կոգոշիմա
id: Prefektur Kagoshima
it: prefettura di Kagoshima
ja: 鹿児島県, 鹿児島, 鹿児島県産
jv: Prefektur Kagoshima
ka: კაგოსიმის პრეფექტურა
km: ខេត្តខាហ្គុស៊ីម៉ា
kn: ಕಾಗೊಶಿಮಾ ಪ್ರಿಫೆಕ್ಚರ್
ko: 가고시마현
ky: Кагошима
lt: Kagošimos prefektūra
lv: Kagosimas prefektūra
mk: Кагошима
mr: कागोशिमा
ms: Wilayah Kagoshima
nb: Kagoshima prefektur
nl: Kagoshima
nn: Kagoshima prefektur
oc: Prefectura de Kagoshima
pl: Prefektura Kagoshima
pt: Kagoshima
ro: Prefectura Kagoshima
ru: Кагосима
se: Kagoshima prefektuvra
sh: Kagošima
si: කගොශිමා ප්‍රාන්තය
sk: Kagošima
sl: Prefektura Kagošima
sr: Кагошима
su: Kagoshima Prefecture
sv: Kagoshima prefektur
sw: Mkoa wa Kagoshima
ta: ககோஷிமா ப்ரீபெக்ட்டுறே
te: కాగోషిమా ప్రిఫెక్చర్
tg: Префектураи Кагосима
th: จังหวัดคาโงชิมะ
tl: Prepektura ng Kagoshima
tr: Kagoşima prefektörlüğü
tt: Кагосима (префектура)
uk: Префектура Каґошіма
ur: کاگوشیما پریفیکچر
vi: Kagoshima
zh: 鹿兒島縣

en: Miyagi Prefecture
af: Miyagi Prefektuur
an: Prefectura de Miyagi
ar: مياغي
az: Miyaqi
ba: Мияги (префектура)
be: прэфектура Міягі
bg: Мияги
bn: মিয়াগি প্রশাসনিক অঞ্চল
ca: prefectura de Miyagi
ce: Мияги (префектура)
cs: Prefektura Mijagi
cy: Miyagi
da: Miyagi-præfekturet
de: Präfektur Miyagi
el: Μιγιάγκι
eo: Gubernio Mijagi
es: Prefectura de Miyagi
et: Miyagi prefektuur
eu: Miyagi prefektura
fa: استان میاگی
fi: Miyagin prefektuuri
fr: préfecture de Miyagi
ga: Maoracht Miyagi
gl: Prefectura de Miyagi
gu: મિયાગી પ્રીફેકચર
he: מיאגי
hi: मियागी प्रीफेक्चर
hr: Miyagi
hu: Mijagi prefektúra
hy: Միյագի
id: Prefektur Miyagi
it: prefettura di Miyagi
ja: 宮城県, 宮城
ka: მიაგის პრეფექტურა
km: ខេត្តមីយ៉ាហ្គិ
kn: ಮಿಯಾಗಿ ಪ್ರಿಫೆಕ್ಚರ್
ko: 미야기현
lt: Mijagio prefektūra
lv: Mijagi prefektūra
mk: Мијаги
mn: Мияги
mr: मियागी
ms: Wilayah Miyagi
nb: Miyagi prefektur
nl: Miyagi
nn: Miyagi prefektur
oc: Prefectura de Miyagi
os: Мияги (префектурæ)
pl: Prefektura Miyagi
pt: Miyagi
ro: Prefectura Miyagi
ru: Мияги
se: Miyagi prefektuvra
sh: Prefektura Mijagi
si: මියාගී ප්‍රාන්තය
sk: Mijagi
sl: prefektura Mijagi
sr: Мијаги
su: Miyagi Prefecture
sv: Miyagi prefektur
sw: Mkoa wa Miyagi
ta: மியாகி ப்ரீபெக்ட்டுர்
te: మియాగీ ప్రిఫెక్చర్
tg: Префектураи Мияги
th: จังหวัดมิยางิ
tl: Prepektura ng Miyagi
tr: Miyagi
tt: Мияги (префектура)
ug: مىياگى ناھىيىسى
uk: Префектура Міяґі
ur: میاگی پریفیکچر
uz: Miyagi prefekturasi
vi: Miyagi
zh: 宮城縣

en: Kyushu
xx: Kyushu
af: Kioesjoe
ar: كيوشو
az: Kyuşu
ba: Кюсю
be: Кюсю
bg: Кюшу
bn: কিউশু
br: Kyūshū
bs: Kyushu
ca: Kyūshū
cs: Kjúšú
cy: Kyūshū
da: Kyushu
de: Kyūshū
el: Κιούσου
eo: Kiuŝuo
es: Kyūshū
et: Kyūshū
eu: Kyushu
fa: کیوشو
fi: Kyūshū
fo: Kyushu
fr: Kyūshū
fy: Kjûsjû
ga: Kyushu
gd: Kyūshū
gl: Kyūshū
ha: Kyushu
he: קיושו
hi: क्यूशू
hr: Kyushu
hu: Kjúsú
hy: Կյուսյու
id: Kyūshū
ie: Kyūshū
io: Kyushu
is: Kyushu
it: Kyūshū
ja: 九州
ka: კიუსიუ
kk: Кюсю
km: កោះឃ្យូស្ស៊ូ
ko: 규슈
ku: Kyushu
ky: Кюсю
la: Ximum
lt: Kiūšiū
lv: Kjusju
mk: Кјушу
ml: ക്യൂഷൂ
mr: क्युशू
ms: Kyūshū
nl: Kyushu
nn: Kyushu
no: Kyushu
os: Кюсю
pa: ਕਿਊਸ਼ੂ ਟਾਪੂ
pl: Kiusiu
pt: Kyushu
qu: Kyushu
ro: Kyushu
ru: Кюсю
sc: Kyūshū
sh: Kjūshū
si: කියුෂූ
sk: Kjúšu
sl: Kjušu
sn: Kyushu
sq: Kyūshū
sr: Кјушу
su: Kyūshū
sv: Kyushu
sw: Kyushu
ta: கியூஷூ
th: เกาะคีวชู
tl: Kyūshū
tr: Kyūshū
tt: Кюсю
ug: كيۇسيۇ ئارىلى
uk: Кюсю
ur: کیوشو
uz: Kyusyu
vi: Kyūshū
yi: קיושו

en: Sanriku
xx: Sanriku
eo: Sanriku
es: Sanriku
et: Sanriku
ja: 三陸
ko: 산리쿠
sh: Sanriku
zh: 三陸

en: outside Japan
da: udenfor Japan
fr: hors Japon
ja: 外国, 輸入
sv: utanför Japan

en: Outside France
da: udenfor Frankrig
fr: Hors France
sv: utanför Frankrike